---
title: "오픈 통계 팩키지 프로젝트"
description: |
  Tidyverse Korea 커뮤니티와 함께 오픈 통계 팩키지 개발 프로젝트를 통해 더 나은 세상을 함께 만들어가요!!!
site: distill::distill_website
---

```{r setup, include=FALSE}
knitr::opts_chunk$set(echo = FALSE)

# Learn more about creating websites with Distill at:
# https://rstudio.github.io/distill/website.html

```

# On-Boarding 들어가며

-   한국 R 컨퍼런스: [link](https://use-r.kr/)

-   Facebook Group: [link](https://www.facebook.com/groups/tidyverse)

-   Youtube Channel: [link](https://www.youtube.com/channel/UCW-epmIvjBEhhVXw_F0Nqbw)

-   **Seoul R Meetup**: [link](https://www.meetup.com/seoul-r-meetup)

    -   Global R Meetup: [link](https://benubah.github.io/r-community-explorer/rugs.html)
    -   Tidyverse Seoul R Meetup: [link](https://tidyverse-korea.github.io/seoul-R/)

# 멘토

-   [Choonghyun Ryu, 유충현](https://github.com/choonghyunryu)
-   [Kwangchun Lee, 이광춘](https://github.com/statkclee)
-   [Seonghak Hong, 홍성학](https://github.com/euriion)

# On-Boarding 공유 지식

1.  Git/GitHub

    -   개념: [소프트웨어 카펜트리 Git](http://statkclee.github.io/git-novice/index-kr.html)
    -   현업: [OSS OpenUP](https://www.oss.kr/open_up_intro)

2.  R마크다운

    -   [데이터 과학 문서](https://statkclee.github.io/comp_document/)
    -   [R 사용자회 Hands-On](https://festa.io/)

3.  데이터 팩키지

    -   [R 팩키지 - RMDD (RMarkdown Driven Development)](https://statkclee.github.io/pkg/)
    -   [`kodlookr`](https://github.com/bit2r/kodlookr)
    -   [`kodlookr 개발 가이드`](https://choonghyunryu.github.io/about_package)    
    -   [`krvotes` 대한민국 선거 데이터](https://github.com/statkclee/krvotes)

4.  Shiny (웹앱)

# Git/GitHub {.tabset}

## 기본

```{r embed-pdf-basic, out.height = "460px", out.width='800px', echo=TRUE}
knitr::include_graphics("data/오픈소스 참여를 위한 Git _ GitHub 기본.pdf")
```


## 고급

```{r embed-pdf-advanced, out.height = "460px", out.width='800px', echo=TRUE}
knitr::include_graphics("data/오픈소스 협업를 위한 Git _ GitHub 고급.pdf")
```
